臺灣苗栗地方法院刑事判決
                                      110年度易字第258號
公  訴  人  臺灣苗栗地方檢察署檢察官
被      告  謝嘉祐



上列被告因竊盜案件，經檢察官提起公訴（110年度偵字第3568
號），因被告於本院準備程序中，就被訴之事實為有罪之陳述，
經本院告知簡式審判程序意旨，並聽取當事人之意見後，裁定改
依簡式審判程序審理，判決如下：
    主    文
謝嘉祐犯竊盜罪，累犯，處有期徒刑參月，如易科罰金，以新臺
幣壹仟元折算壹日。
    犯罪事實
一、謝嘉祐意圖為自己不法所有，基於竊盜之犯意，於民國110
    年4月14日8時至18時15分間之某時，在位於苗栗縣○○市○○路
    000號衛生福利部苗栗醫院之行政大樓前，徒手竊取劉宗明
    所有、放置於該處之Chiron2廠牌折疊式腳踏車1 輛，得手
    後旋即騎乘該折疊式腳踏車離去。嗣因劉宗明發覺遭竊報警
    處理，經警調閱監視器錄影畫面，循線於110年4月16日12時
    許，在苗栗縣○○市○○里○○○0 號對面土地公廟查獲謝嘉祐，
    並扣得折疊式腳踏車1 輛（已發還劉宗明）。
二、案經苗栗縣警察局苗栗分局報告臺灣苗栗地方檢察署檢察官
    偵查起訴。
    理    由
壹、證據能力之說明
    本件被告謝嘉祐所犯非死刑、無期徒刑或最輕本刑有期徒刑
    三年以上之罪，亦非高等法院管轄第一審案件，且於準備程
    序進行中，被告先就被訴事實為有罪之陳述，經告以簡式審
    判程序之旨，並聽取當事人之意見後，本院依刑事訴訟法第
    273條之1第1項之規定，裁定改行簡式審判程序，是本件之
    證據調查，依刑事訴訟法第273 條之2 規定，不受同法第15
    9條第1項、第161條之2、第161條之3、第163條之1及第164
    條至第170條規定之限制，合先敘明。
貳、實體方面
一、上開犯罪事實，訊據被告於警詢、偵查、本院準備程序及審
    理中均坦承不諱，核與被害人劉宗明於警詢中指述之情節大
    致相符（見偵卷第29至31頁），並有贓物認領保管單、監視
    器錄影畫面翻拍照片、現場照片、苗栗縣警察局苗栗分局扣
    押筆錄、扣押物品目錄表附卷可佐（見偵卷第33至51頁），
    足認被告之任意性自白與事實相符，洵值採信。故本案事證
    明確，被告犯行堪以認定，應予依法論科。
二、論罪科刑：
  ㈠核被告所為，係犯刑法第320條第1項之竊盜罪。
  ㈡按刑法第47條第1 項有關累犯加重本刑之規定，不生違反憲
    法一行為不二罰原則之問題。惟其不分情節，基於累犯者有
    其特別惡性及對刑罰反應力薄弱等立法理由，一律加重最低
    本刑，於不符合刑法第59條所定要件之情形下，致生行為人
    所受之刑罰超過其所應負擔罪責之個案，其人身自由因此遭
    受過苛之侵害部分，對人民受憲法第8條保障之人身自由所
    為限制，不符憲法罪刑相當原則，牴觸憲法第23條比例原則
    。於此範圍內，有關機關應自本解釋公布之日起2年內，依
    本解釋意旨修正之。於修正前，為避免發生上述罪刑不相當
    之情形，法院就該個案應依本解釋意旨，裁量是否加重最低
    本刑，司法院釋字第775號解釋文參照。查被告前因公共危
    險案件，經本院以108年度交易字第21號判決處有期徒刑8月
    確定；又因竊盜案件，經本院以108年度苗簡字第121 號、1
    08年度易字第121號、108年度易字第355號判決分別判處有
    期徒刑2月、6月、6月確定，並經本院以108年度聲字第1381
    號裁定應執行有期徒刑1年8月，末於109年11月10日執行完
    畢出監，有臺灣高等法院被告前案紀錄表在卷可考。是被告
    於受前案之有期徒刑執行完畢後，5年內故意再犯本案之罪
    ，自構成累犯。本院考量被告前已有多次侵害他人財產權利
    之竊盜犯行，竟仍不能自律，再貿然為本案犯行，足見其毫
    不重視他人之財產權利，對於刑罰反應力薄弱，主觀惡性亦
    屬重大，本案所為應依刑法第47條第1 項規定加重其刑。
  ㈢爰以行為人之責任為基礎，審酌被告正值壯年，且非無一般
    工作能力，竟為圖一己私利，不循正當途徑獲取財物，恣意
    竊取他人之物，顯然欠缺尊重他人財產權之觀念，所為實應
    非難；兼衡其犯罪動機、手段、目的，犯後坦承所為、正視
    己過之態度，及自陳高職肄業之智識程度，從事粗工、每日
    收入約新臺幣1,100元至1,600元，獨居之家庭生活狀況（見
    本院卷第46頁）等一切情狀，量處如主文所示之刑，並諭知
    易科罰金之折算標準，以資懲儆。
三、被告竊得之Chiron2廠牌折疊式腳踏車1 輛，屬被告犯罪所
    得之財物；然該物已實際發還被害人，有贓物認領保管單附
    卷可稽（見偵卷第41頁），爰依刑法第38條之1第5項規定，
    不予宣告沒收。
據上論斷，應依刑事訴訟法第273條之1第1項、第299條第1項前
段，刑法第320條第1項、第47條第1項、第41條第1項前段，刑法
施行法第1條之1第1項，判決如主文。
本案經檢察官張智玲提起公訴，檢察官馮美珊到庭執行職務。
中　　華　　民　　國　 110　　年　　8 　　月　　23　　日
                  刑事第四庭  法  官  申惟中
以上正本證明與原本無異。　　　　　　　　　　　　　　　　如不服本判決應於收受判決後20日內向本院提出上訴書狀，並應敘述具體理由。其未敘述上訴理由者，應於上訴期間屆滿後20日內向本院補提理由書(均須按他造當事人之人數附繕本)「切勿逕送上級法院」。告訴人或被害人如對本判決不服者，應具備理由請求檢察官上訴，其上訴期間之計算係以檢察官收受判決正本之日期為準。　　　　　　　　　　　　　　　　　　　　　　　   　　　　　　　　　　　　　書記官　陳邦旗　　　　　　
中　　華　　民　　國　　110 　年　　8 　　月　　23　　日

附錄本案論罪科刑法條：
中華民國刑法第320條
意圖為自己或第三人不法之所有，而竊取他人之動產者，為竊盜
罪，處 5 年以下有期徒刑、拘役或 50 萬元以下罰金。
意圖為自己或第三人不法之利益，而竊佔他人之不動產者，依前
項之規定處斷。
前二項之未遂犯罰之。